【裁判字號】    92,易,604
【裁判日期】    920630
【裁判案由】    竊盜
【裁判全文】
台灣台中地方法院刑事判決                          九十二年度易字第六四號
    公  訴  人  台灣台中地方法院檢察署檢察官
    被      告  丁○○
    被      告  甲○○
右列被告等因竊盜案件，經檢察官提起公訴（九十二年度偵字第一二一八號）及移
併辦（九十二年度偵字第七七三二號、一０五八０號），本院判決如左：
    主      文
丁○○共同連續竊盜，處有期徒刑捌月，緩刑肆年。
甲○○共同連續竊盜，累犯，處有期徒刑貳年，應於刑之執行前，令入勞動場所強制
工作三年
    事      實
一、甲○○曾犯妨害兵役治罪條例之罪、竊盜罪、侵占罪，品行惡劣，其中於民國八
    十九年間所犯竊盜罪二案，經法院分別判處有期徒刑五月及一年確定，兩案經定
    其應執行刑為有期徒刑一年二月，復於九十年間因侵占案件，經法院判處有期徒
    刑五月確定，嗣三案經合併、接續執行，於九十一年二月二十八日執行完畢。詎
    甲○○仍不知悔改，竟意圖為自己不法之所有並基於概括之犯意，於九十一年十
    二月二日十四時許，偽稱其姓林，向經營起重工程之許宗琪偽稱其於台中縣神岡
    鄉○○路一三０巷二三之五號旁工地有Ｈ型鋼要載運，許宗琪不知道實情，乃指
    示其所僱用之司機張進發於當日十五時三十分許，駕駛車輛至該處，由甲○○陪
    同將丙○○所有放置在該處之Ｈ型鋼六支載運至台中縣大雅鄉○○○路八號出售
    給不知情之呂炳坤，得款新台幣一萬九千二百元，利用不知情之張進發竊取上開
    Ｈ型鋼六支，甲○○食髓知味，又於第二日（九十一年十二月三日）上午十一時
    許，打電話給許宗琪表示還有Ｈ型鋼二支尚未載完，許宗琪乃再指派司機黃森瑩
    駕車於當日十二時許前往載運，適丙○○在場，經報警追查方知係被甲○○竊取
    。甲○○又與其妻丁○○共同基於意圖為自己不法所有之概括犯意聯絡，於九十
    一年十二月五日九時許，在台中市○○區○○路一段八九六之一號前，由丁○○
    在場把風，由甲○○以自備之機車鑰匙著手竊取隨曉蘭所營之百家麗興業有限公
    司所有之車號Ｍ６－１９４８號自用小貨車一輛，復於同年月三十一日凌晨二時
    許，由甲○○駕駛上開自用小貨車搭載丁○○，前往苗栗縣苑裡鎮玉田里八鄰一
    一七號前，見乙○○所有之鷹架鐵柱一百支及套管一五０支置於地上無人管理，
    再次由丁○○把風，由甲○○將上開物品竊取搬運上自用小貨車，欲載往他處變
    賣圖利。得手後，旋為員警發現上開自用小貨車係失竊車輛，遂上前盤查而當場
    查獲，甲○○則乘隙棄車逃逸。甲○○又於九十二年五月十日左右某日十五時許
    ，在台中縣豐原市○○路某處，以其所有之機車鑰匙發動機車引擎竊取楊誠勇所
    有之車牌號碼ＫＭＡ－２６５號機車一輛。嗣甲○○於九十二年五月二十一日十
    三時三十分，騎上開機車前往台中縣神岡鄉○○路九八六號向劉俊龍施行詐術之
    時（詐欺部分另案審理），為警捕獲。
二、案經台市縣警察局大甲分局、豐原分局報請台灣台中地方法院檢察署檢察官偵查
    起訴及移送併辦。
    理      由
一、被告甲○○及被告丁○○均坦承上開犯罪事實不諱，並經被害人隨曉蘭、乙○○
    、丙○○指述無誤，且經證人許宗琪、張進發、黃森瑩、呂炳坤證述屬實，另有
    贓物認領保管單、Ｈ型鋼六支照片、車輛車牌失竊作業－查獲車輛認可資料、車
    籍資料作業詳細畫面等件附卷可稽，本件事證明確，被告甲○○、丁○○二人犯
    行均堪認定。
二、核被告甲○○、丁○○所為，均犯刑法第三百二十條第一項竊盜罪。被告二人就
    共同竊取隨曉蘭所營之百家麗興業有限公司所有之車號Ｍ６－１９４８號自用小
    貨車一輛及竊取乙○○所有之鷹架鐵柱一百支及套管一五０支部分之犯行，有犯
    意之聯絡與行為之分擔，為共同正犯。又被告二人所為前後多次竊盜犯行，時間
    緊接，觸犯構成要件相同之罪名，顯係出於概括犯意為之，屬連續犯，依刑法第
    五十六條之規定論以一罪，並依法加重其刑。被告甲○○利用不知情之張進發竊
    盜，為間接正犯。被告甲○○曾犯妨害兵役治罪條例之罪、竊盜罪、侵占罪，其
    中於民國八十九年間所犯竊盜罪二案，經法院分別判處有期徒刑五月及一年確定
    ，兩案經定其應執行刑為有期徒刑一年二月，復於九十年間因侵占案件，經法院
    判處有期徒刑五月確定，嗣三案經合併、接續執行，於九十一年二月二十八日執
    行完畢，此有台灣台中地方法院刑案資料查註紀錄表及台灣高等法院被告全國前
    案紀錄表附卷可按，其於有期徒刑執行完畢五年以內再犯本件有期徒刑以上之罪
    ，為累犯，依刑法第四十七條規定遞加重其刑。查被告甲○○有多次犯罪前科，
    品行惡劣，應從重量刑。爰審酌被告二人犯罪之動機、目的、手段、所生之危害
    與犯罪後之態度等一切情狀，分別量處如主文所示之刑。被告丁○○未曾受有期
    徒刑以上刑之宣告，此有台灣高等法院被告全國前案紀錄表在卷可稽，經此教訓
    當知悔改而無再犯之虞，本院認為其所受上開有期徒刑之宣告，以暫不執行為適
    當，併宣告緩刑四年，以啟自新。被告甲○○曾經犯竊盜罪多次（台灣台中地方
    法院八十六年度簡字第八一號、八十九年度易字第四七一號、八十九年度易字第
    二九一九號）及犯侵占罪一次（台灣台中地方法院九十年度易字第七五八號），
    此有上開紀錄表可參，本案又連續竊盜四次，顯見被告甲○○有犯罪之習慣，非
    施以強制工作不足以矯正其惡習，爰依竊盜犯贓物犯保安處分條例第三條第一項
    第一款之規定，併宣告應於刑之執行前，令入勞動場所強制工作三年。
四、被告甲○○用以行竊之機車鑰匙，雖係其所有，然未扣案，被告復供稱已不知所
    在，因非屬必沒收之物，爰不予宣告沒收。
據上論斷，應依刑事訴訟法第二百九十九條第一項前段，刑法第二十八條、第五十六
條、第三百二十條第一項、第四十七條、第七十四條第一款，竊盜犯贓物犯保安處分
條例第三條第一項第一款，罰金罰鍰提高標準條例第一條前段，判決如主文。
中      華      民      國      九十二    年    六      月    三十    日
                                     臺灣臺中地方法院刑事第一庭
                                         法  官     李添興
右正本證明與原本無異。
如不服本判決，應於判決送達後十日內向本院提出上訴狀，上訴於臺灣高等法院臺中
分院( 須附繕本 )。
                                         書記官
中      華      民      國      九十二    年    六      月    三十    日


司法院資訊處製作；財團法人民間司法改革基金會備份。
